臺灣高雄地方法院刑事判決　　　　　 100年度簡上字第208號
上　訴　人
即　被　告　林福賢
上列被告因傷害案件，不服本院高雄簡易庭中華民國100 年3 月
22日99年度簡字第2523號第一審刑事簡易判決（聲請簡易判決處
刑案號：99年度偵字第34031 號），提起上訴，本院管轄之第二
審合議庭判決如下：
    主  文
上訴駁回。
林福賢緩刑貳年。
    事  實
一、林福賢因買賣芋頭幼苗與黃建塘發生衝突糾紛，於民國99年
    10月10日上午8 時10分，在高雄市○○區○○路230 之15號
    自家處及上址前之產業道路，因不甘有龐大損失，竟基於傷
    害人身體之接續犯意，徒手毆打黃建塘，致黃建塘受有頸背
    部之抓傷合併小量出血、頭部挫傷疼痛併輕度腦震盪等傷害
    。
二、案經黃建塘訴由高雄市政府警察局林園分局報由臺灣高雄地
    方法院檢察署檢察官偵查後聲請簡易判決處刑。
    理  由
一、證據能力部分
（一）就證人即告訴人黃建塘於偵查中向檢察官所為之陳述，被
      告固否認其證據能力，而其性質雖屬傳聞證據，惟被告並
      未釋明有何顯不可信之情況，本院審酌依當時陳述時之偵
      查筆錄製作之原因、過程及其功能等加以觀察其信用性，
      並無顯不可信之情況。為此，依刑事訴訟法第159  條之1
      第2 項之規定，認具有證據能力。至於告訴人於警詢時之
      陳述，依刑事訴訟法第159 條第1 項規定，原則上並無證
      據能力，檢察官亦未證明有刑事訴訟法第159 條之2 、之
      3 所定各款之情形，被告於本院準備程序時，亦否認上開
      證據方法之證據能力，是依上開說明，應認告訴人於警詢
      時之陳述，並無證據能力。
（二）其他本判決書所引用之證據（詳如後述），公訴人及被告
      均同意作為證據，本院審酌該言詞或書面陳述作成時之情
      況均正常，且與本案相關之待證事實具有關連性，認適當
      作證據，依刑事訴訟法第159 條之5 第1 項之規定，認上
      開陳述均具有證據能力。
二、訊據被告雖矢口否認有何傷害犯行，辯稱：伊依告訴人訂購
    之數量已花錢僱工請人種植竽頭幼苗，但告訴人竟單方面退
    貨，造成伊損失，當時伊只是扶住告訴人的後頸要和告訴人
    談論此事，可能是不小心手滑掉造成抓傷，事後伊也賠償告
    訴人新臺幣（下同）3 萬5,000 元達成和解等語。經查：被
    告於前揭時地徒手毆打告訴人，造成告訴人受有頸背部之抓
    傷合併小量出血、頭部挫傷疼痛併輕度腦震盪等傷害乙節，
    業據告訴人於偵查中指訴歷歷（見偵卷第11至14頁），並有
    瑞生醫院診斷證明書、安泰醫院診斷證明書各1 紙（見警卷
    第7 頁、偵卷第15頁）在卷足憑，被告雖辯稱係手滑開不慎
    抓傷告訴人，然質之告訴人所受傷勢除頸背部抓傷外，尚有
    頭部挫傷疼痛併輕度腦震盪，若係手滑開而不慎造成之傷害
    ，告訴人當不至於會有頭部挫傷、輕度腦震盪之傷勢，且告
    訴人指訴被告毆打伊之手段、攻擊伊之部位，均核與診斷證
    明書所載之傷勢及受傷部位相互吻合，復質之被告與告訴人
    確實因買賣竽頭幼苗之事而有糾紛，本案係發生在被告知悉
    告訴人欲退訂竽頭幼苗而發生衝突之時，亦據被告自承在卷
    （見偵卷第13頁），足證其並非全然無傷害告訴人之動機，
    是被告前揭所辯，應係卸責之詞，其有如告訴人指訴之傷害
    犯行乙節，已堪認定。本件事證明確，應依法論科。
三、核被告所為，係犯刑法第277 條第1 項之普通傷害罪。被告
    數次以徒手毆打告訴人之犯行，係基於一犯意而接續為之數
    次舉動，且係密接之時間實施，地點相同，侵害同一法益，
    各行為之獨立性極為薄弱，依一般社會健全觀念，難以強行
    分開，在刑法評價上，以視為數個舉動之接續施行，較為合
    理，應合為包括之一行為論以接續犯之單純一罪。
四、被告上訴意旨認其業與告訴人達成和解，原審量刑過重等語
    。經查：原審以被告罪證明確，適用刑法第277 條第1 項、
    第41條第1 項前段，刑法施行法第1 條之1 等規定，並審酌
    被告不思以理性解決契約上之糾紛，竟徒手毆打告訴人，致
    告訴人受有前揭傷害，所為非是，並參酌其犯罪之動機、手
    段、目的、犯後態度，兼衡告訴人之傷勢、被告迄至原審判
    決時仍未與告訴人和解，暨其自稱高工畢業、家境勉持之智
    識程度與生活狀況等一切情狀，量處有期徒刑2 月，並諭知
    如易科罰金，以1,000 元折算1 日，認事用法及量刑均無不
    當，上訴意旨指摘原判決不當並無理由，應予駁回。又被告
    前未曾受有期徒刑以上刑之宣告，有臺灣高等法院被告前案
    紀錄表1 件在卷可參，嗣於10  0年7 月7 日業已賠償3  萬
    5,000 元予告訴人並達成和解乙情，經告訴人確認無訛（見
    院卷二第48頁），並有本院100 年度鳳簡字第256 號和解筆
    錄1 份（見院卷二第34頁）附卷足憑，本院審酌被告素行良
    好，此次係因一時衝動而罹於刑章，經此次偵、審程序及科
    刑之教訓，當知所警惕，信無再犯之虞，認前揭對被告宣告
    之刑以暫不執行為適當，爰併諭知被告緩刑2 年，以啟自新
    。
據上論斷，應依刑事訴訟法第455 條之1 第第1 項、第3 項、第
364 條、第368 條，刑法第74條第1 項第1 款，判決如主文。
本案經檢察官吳書怡到庭執行職務。
中    華    民    國  100     年    10    月    31    日
                  刑事第九庭  審判長法  官 鄭詠仁
                                    法  官 王宗羿
                                    法  官 王麗芳
以上正本證明與原本無異。
不得上訴。
中    華    民    國   100    年    10    月    31    日
                                    書記官 楊馥如